【裁判字號】    92,訴,2343
【裁判日期】    921224
【裁判案由】    毒品危害防制條例
【裁判全文】
臺灣板橋地方法院刑事判決                        九十二年度訴字第二三四三號
    公  訴  人  臺灣板橋地方法院檢察署檢察官
    被      告  甲○○
右列被告因違反毒品危害防制條例案件，經檢察官聲請簡易判決處刑（九十二年度毒
偵字第二二一四號），本院認應適用通常程序審判，復經被告於準備程序認罪，本院
以簡式審判程序判決如左：
    主  文
甲○○連續施用第一級毒品，累犯，處有期徒刑拾月，扣案之毒品海洛因肆包（鑑驗
後淨重合計貳點陸公克）沒收銷燬；又連續施用第二級毒品，累犯，處有期徒刑柒
月，扣案之毒品安非他命壹包（鑑驗後淨重零點肆捌公克，取樣零點零伍公克，餘零
點肆公克）沒收銷燬。應執行有期徒刑壹年貳月，扣案之毒品海洛因肆包（鑑驗後
淨重合計貳點陸公克）、安非他命壹包（鑑驗後淨重零點肆捌公克，取樣零點零伍
公克，餘零點肆公克）均沒收銷燬。
    事  實
一、甲○○前曾於民國八十四年、八十五年間分別因肅清煙毒條例、違反麻醉藥品管
    理條例等案件，先後經法院判處有期徒刑三年三月、五月（以上二者定應執行刑
    三年五月）、六月確定，接續執行應於八十八年五月十三日縮刑期滿執行完畢，
    其間於八十六年一月二十五日假釋出監，復因於八十八年間因違反藥事法案件，
    經法院判處有期徒刑四月確定，並經撤銷上開假釋，應執行殘刑二年三月十八日
    ，嗣經接續執行於九十一年六月十三日縮刑期滿執行完畢；又其前於八十八年二
    月間因施用毒品案件，經檢察官聲請本院裁定送觀察、勒戒後，認無繼續施用毒
    品傾向，由臺灣板橋地方法院檢察署檢察官分別於八十八年三月十二日、八十八
    年四月三十日以八十八年度偵緝字第二三九號、八十八年度偵字第九七二一號不
    起訴處分確定。詎其仍不知悔改，於上開有期徒刑執行完畢後及不起訴處分後五
    年內，復基於施用毒品之概括犯意，分別自九十二年三、四月間某日起至同年七
    月一日中午十二時五十分許為警採尿前二十六小時內、九十六小時內某時止，在
    臺北縣三重市、新莊市等地區，連續施用第一級毒品海洛因、第二級毒品安非他
    命各多次。嗣其於九十二年七月一日上午六時許，在臺北縣三重市○○○路九十
    七號七樓頂八○二號套房為警查獲，並扣得其持有供施用之毒品海洛因四包（鑑
    驗後淨重合計二‧六三公克）、安非他命一包（鑑驗後淨重○‧四八公克，取樣
    ○‧○五公克，餘○‧四三公克）等物，復經警採尿送驗結果，分別驗有鴉片類
    嗎啡藥物陽性反應及安非他命類藥物陽性反應，而查獲其施用上開毒品之情。其
    後經依本院九十二年度毒聲字第二○六六號裁定送觀察、勒戒後，認有繼續施用
    毒品傾向。
二、案經臺北縣政府警察局海山分局報請臺灣板橋地方法院檢察署檢察官偵查後聲請
    簡易判決處刑，本院認應適用通常程序審理。
    理  由
一、按檢察官聲請以簡易判決處刑之案件，經法院認為有第四百五十一條之一第四項
    但書之情形者，應適用通常程序審判之，刑事訴訟法第四百五十二條定有明文。
    本件公訴人以被告在偵查中自白不諱，且其他現存證據已足認定其犯罪，聲請本
    院以簡易判決處刑，論以被告甲○○犯毒品危害防制條例第十條第一項、第二項
    施用毒品等罪，惟核諸被告所犯上開之罪分論併罰後，量刑顯不合得以簡易判決
    處刑之案件，且其為累犯，量刑亦不宜輕縱或諭知緩刑，因認有同法第四百五十
    一條之一第四項但書規定之情形，不宜逕以簡易判決處刑，爰由本院適用通常程
    序審判之。又按刑事訴訟法於九十二年二月六日修正公布，依該法第二百八十四
    條一規定，除簡式審判程序及簡易程序案件外，第一審應行合議審判，復依同法
    第二百七十三條之一第一項規定，除被告所犯為死刑、無期徒刑、最輕本刑為三
    年以上有期徒刑之罪或高等法院管轄第一審案件者外，於第一次審判期日前之準
    備程序進行中，被告先就被訴事實為有罪之陳述時，審判長得告知被告簡式審判
    程序之旨，並聽取當事人、代理人、辯護人及輔佐人之意見後，裁定進行簡式審
    判程序；又依同日修正公布之刑事訴訟法施行法第七條之二規定，上開修正通過
    之刑事訴訟法第二百八十四條之一、第二百七十三條之一自九十二年九月一日施
    行，同施行法第七條之三復規定，上開修正公布之刑事訴訟法施行前，已繫屬於
    各級法院之案件，其以後之訴訟程序，應依修正刑事訴訟法終結之。是本件自九
    十二年九月一日後，應依上開修正公布施行之刑事訴訟法終結之，經核被告甲○
    ○所犯係死刑、無期徒刑、最輕本刑為三年以上有期徒刑以外之罪，其於準備程
    序中就被訴事實為有罪之陳述，經法官告知簡式審判程序之旨，並聽取公訴人、
    被告之意見後，本院爰依上開修正公布施行之刑事訴訟法規定，合議裁定由受命
    法官獨任進行簡式審判程序，合先敘明。
二、訊據被告甲○○對於右揭時地連續分別施用毒品海洛因、安非他命之犯罪事實供
    認不諱，復有其持有供施用之第一級毒品海洛因四包（鑑驗後淨重合計二‧六三
    公克）、安非他命一包（鑑驗後淨重○‧四八公克，取樣○‧○五公克，餘○‧
    四三公克）等物扣案、暨法務部調查局、內政部警政署刑事警察局分別對上開獲
    案毒品海洛因、安非他命檢驗之鑑定通知書、鑑驗通知書各一紙、臺灣檢驗科技
    股份有限公司出具之被告「濫用藥物尿液檢驗報告」一紙附卷可稽。又被告前於
    八十八年二月間因施用毒品案件，經檢察官聲請本院裁定送觀察、勒戒後，認無
    繼續施用毒品傾向，由臺灣板橋地方法院檢察署檢察官分別於八十八年三月十二
    日、八十八年四月三十日以八十八年度偵緝字第二三九號、八十八年度偵字第九
    七二一號不起訴處分確定在案，亦有上開不起訴處分書及臺灣高等法院被告全國
    前案紀錄表等在卷足憑。其後復經依本院九十二年度毒聲字第二○六六號裁定送
    觀察、勒戒後，認有繼續施用毒品傾向，亦有上開裁定、臺灣臺北看守所附設勒
    戒處所九十二年七月十四日之「有無繼續施用毒品傾向證明書」一紙在卷可按。
    是被告於上開不起訴處分後五年內再犯本件施用毒品犯行，罪證明確，應予依法
    論科。
三、核被告甲○○上開所為，係分別犯毒品危害防制條例第十條第一項之施用第一級
    毒品罪、同條第二項之施用第二級毒品罪。其施用上開毒品前之持有毒品行為，
    應均為施用之高度行為所吸收，不另論罪。又其施用上開第一級、第二級毒品之
    各行為，均係時間密接，犯罪構成要件相同，顯係基於概括犯意反覆為之，應均
    各依連續犯規定論以一罪，並加重其刑。再被告前曾於八十四年、八十五年間分
    別因肅清煙毒條例、違反麻醉藥品管理條例等案件，先後經法院判處有期徒刑三
    年三月、五月（以上二者定應執行刑三年五月）、六月確定，接續執行應於八十
    八年五月十三日縮刑期滿執行完畢，其間於八十六年一月二十五日假釋出監，復
    因於八十八年間因違反藥事法案件，經法院判處有期徒刑四月確定，並經撤銷上
    開假釋，應執行殘刑二年三月十八日，嗣經接續執行於九十一年六月十三日縮刑
    期滿執行完畢，有臺灣高等法院被告全國前案紀錄表在卷可稽，被告前受有期徒
    刑執行完畢後，於五年內再犯本件有期徒刑以上之二罪，均為累犯，應各依刑法
    第四十七條規定，遞加重其刑。另其所犯上開施用第一級、第二級毒品二罪間，
    犯意各別，行為互殊，所犯罪名不同，則應予分論併罰。爰審酌被告施用毒品情
    節、對社會之危害及其犯罪後坦承之態度等一切情狀，就上開施用毒品二罪，分
    別量處如主文所示之刑，並定其應執行之刑。扣案之上開第一級毒品海洛因四包
    （鑑驗後淨重合計二‧六三公克）、安非他命一包（鑑驗後淨重○‧四八公克，
    取樣○‧○五公克，餘○‧四三公克）等物，均係查獲之毒品，依毒品危害防制
    條例第十八條第一項前段規定，不問屬於犯人與否，應沒收銷燬之。另檢察官聲
    請簡易判決處刑意旨尚謂扣有吸食器一個、殘渣袋六個、注射針筒四支等物，惟
    觀諸偵查卷內卷證資料所示，上開扣案物品係由同時為警查獲之鄭至翔簽認為其
    所有，鄭至翔其後於偵查中復指稱上開扣案物品係何惠滋所有云云，而被告亦未
    供認上開扣案物品係其所有，綜上以觀，尚難認上開扣案物品與被告本件犯罪有
    關，自難併予宣告沒收，附此敘明。
據上論斷，應依刑事訴訟法施行法第七條之三，刑事訴訟法第四百五十二條、第二百
七十三條之一第一項、第二百九十九條第一項前段，毒品危害防制條例第十條第一項
、第二項、第十八條第一項前段、第二十條第三項前段，刑法第十一條前段、第五十
六條、第四十七條、第五十一條第五款，判決如主文。
本案經檢察官徐名駒到庭執行職務
中      華      民      國    九十二    年     十二     月    二十四    日
                                    臺灣板橋地方法院刑事第十庭
                                        法  官  彭  全  曄
右正本證明與原本無異
如不服本判決應於送達後十日內向本院提出上訴狀
                                        書記官  梁  宜  庭
中      華      民      國    九十二    年     十二     月    二十五    日
附錄本案論罪科刑法條全文：
毒品危害防制條例第十條：
施用第一級毒品者，處六月以上五年以下有期徒刑。
施用第二級毒品者，處三年以下有期徒刑。


司法院資訊處製作；財團法人民間司法改革基金會備份。
